臺灣臺南地方法院刑事判決　　　　　　　　　　　　　　九十一年度易字第三八號
　　公　訴　人　臺灣台南地方法院檢察署檢察官
　　被　　　告　甲○○
右列被告因竊盜案件，經檢察官提起公訴（九十年度偵字第一二八五四號），及移送
併辦（台灣高雄地方法院檢察署九十一年度偵字第三○○八號），本院判決如左：
    主  文
甲○○連續竊盜，累犯，處有期徒刑捌月。扣案之機車鑰匙壹把沒收之。
    事  實
一、甲○○曾有多次竊盜前科，最後一次於民國八十六年十一月四日因竊盜罪為法院
    判處有期徒刑一年六月、刑前強制工作（保安處分三年）確定，甫於九十年七月
    八日執行完畢，不知悔改；復意圖為自己之不法所有之概括犯意，連續於九十年
    十一月一日下午六時五十分許，先在台南縣麻豆鎮○○里○○○路一六六號對面
    ，下手破壞停置該處車牌號碼ＴＨ─七六六Ｏ號自用廂型貨車之右後車窗『鎖扣
    』（毀損部分未據告訴），伸手進入打開該車右前車門後，進入車內動手翻竊財
    物時，適車輛使用人乙○○（向車主劉芳樹借用車輛）經人告知奔抵現場發覺上
    情，乃奮力將車門堵住報警到場將甲○○當場查獲，因而未能得手。再承繼前開
    竊盜罪之犯意，於九十一年二月三日下午十一時四十分，在高雄市鹽埕區○○○
    路二號前，以自備之鑰匙，打開停置該處車牌號碼ＺＸ─三七一號大貨車車門，
    於大客車駕駛座旁，竊得新台幣（下同）六百十八元，經警追逐至高雄市○○區
    ○○路與新樂街口查獲，並扣得鑰匙一把。
二、案經台南縣警察局麻豆分局報請台灣台南地方法院檢察署檢察官偵查起訴，及移
    送併辦。
    理  由
一、本件訊據被告甲○○坦承有於前揭時、地，不法潛入被害人乙○○、許明郎車輛
    內行竊財物等情不諱，核予該二人之警訊筆錄指述之失竊情節大致相符；惟就進
    入乙○○自用小客車竊盜部分辯稱：「我並無破壞被害人車子之車門，是我用力
    一推駕駛座後面的門，車門即打開了，之後我才伸手將駕駛座的門打開，從駕駛
    座進入」云云。查本件據被害人乙○○於偵查中陳稱：「案發時我自小客（廂型
    ）車右後窗『鎖扣』被破壞已無法使用，目前右後車窗無法上鎖，當時被告是破
    壞右後車窗上方『鎖扣』，伸手打開右前車門進入車內行竊，我經他人告訴我小
    偷進入我車內偷東西，所以我趕到現場將車門堵住不讓被告出來，之後報警到場
    將被告查獲。」、「我確定我離開時，右後車窗有上鎖，該車是我借來的廂型車
    。」等情，準此，足見被告案發時係破壞汽車鎖扣進入車內行竊，至為明顯。此
    外尚有贓物領具單一紙及鑰匙一把在卷可憑，本件事證明確，被告犯行堪以認定
    。
二、核被告意圖為自己不法之所有，而竊取他人汽車之財物既、未遂，所為係犯刑法
    第三百二十條第一項之竊盜罪。又刑法第三百二十一條第一項第二款所謂「其他
    安全設備」，係指具有隔絕防閑作用，並固定於土地上之建築物或工作物之安全
    設備而言。而汽車為屬動產之一種，雖其車鎖兼具有防閑功能，惟其與上揭竊盜
    罪之加重條件所指之「安全設備」含義尚屬有間，殊難遽以毀壞其他安全設備之
    加重竊盜罪名相繩，公訴人雖認被告係犯刑法第三百二十一條第一項第二款之罪
    ，尚有未洽，然其基本犯罪事實相同，起訴法條應予變更。其先後二次犯行，時
    間緊接，犯罪基本構成要件相同，顯均係基於概括之犯意反覆為之，應依連續犯
    之規定論以一罪並加重其刑。被告移送併辦之犯行，雖未為起訴書所論列，惟此
    與前揭論罪部分為連續犯，屬裁判上一罪之同一案件，為起訴效力所及，本院依
    法自應予以審究。又被告甲○○曾有多次竊盜前科，最後一次於民國八十六年十
    一月四日因竊盜罪為法院判處有期徒刑一年六月、刑前強制工作（保安處分三年
    ）確定，甫於九十年七月八日執行完畢，有台灣高等法院被告全國前案紀錄表在
    卷可按，其於五年之內再犯本件有期徒刑以上之罪，為累犯，應依遞法加重其刑
    。爰審酌被告犯罪之動機、目的、手段、所生危害尚屬輕微、犯罪後態度及其多
    次竊盜非行等一切情狀，量處如主文所示之刑，以資懲儆。扣案之鑰匙一把為供
    犯罪所用之物，且屬被告所有，已據其供明在卷，依法宣告沒收之。
據上論斷，應依刑事訴訟法第二百九十九條第一項前段、第三百條，刑法第五十六條
、第三百二十條第一項、第四十七條、第三十八條第一項第二款，罰金罰鍰提高標準
條例第一條前段，判決如主文。
中    華    民    國      九十一    年      六          月      四      日
                              臺灣臺南地方法院刑事第三庭
                                      法  官    蔡 奇 秀
右正本證明與原本無異
如不服本判決應於送達後十日內向本院提出上訴狀
                                      書記官    尹 之 玲
中    華    民    國      九十一    年      六          月      四      日
附錄本案論罪科刑法條全文：
刑法第三百二十條第一項：意圖為自己或第三人不法之所有，而竊取他人之動產者，
                        為竊盜罪，處五年以下有期徒刑、拘役或五百元以下罰金
                        。
